【裁判字號】    89,台上,1196
【裁判日期】    890309
【裁判案由】    業務侵占
【裁判全文】
最高法院刑事判決                              八十九年度台上字第一一九六號
    上  訴  人  甲○○
右上訴人因業務侵占案件，不服台灣高等法院台中分院中華民國八十七年九月二十三
日第二審判決（八十七年度上易字第二一五八號，自訴案號：台灣台中地方法院八十
六年度自緝字第六四二號），提起上訴，本院判決如左：
    主  文
上訴駁回。
    理  由
按刑事訴訟法第三百七十七條規定，上訴於第三審法院，非以判決違背法令為理由，
不得為之。是提起第三審上訴，應以原判決違背法令為理由，係屬法定要件。如果上
訴理由狀並未依據卷內訴訟資料，具體指摘原判決不適用何種法則或如何適用不當，
或所指摘原判決違法情事，顯與法律規定得為第三審上訴理由之違法情形，不相適合
時，均應認其上訴為違背法律上之程式，予以駁回。本件原判決維持第一審論處上訴
人以共同連續意圖為自己不法之所有，而侵占業務上所持有之物罪刑之判決，駁回其
在第二審之上訴。係依憑自訴人品冠紙業股份有限公司代理人蔡富雄之指訴，證人鄭
清隆、鄭國利之證詞，上訴人及共犯陳春德供承之部分事實，自訴人所提統一發票及
證人鄭國利、鄭清隆、廖信茂三人所書立之證明書等證據資料，而為論斷，已述其
所憑之證據及認定之理由。而以上訴人否認有上揭犯行，並於第一審及原法院或則辯
稱：本件賣予果農之紙箱，確係鑫彩企業有限公司（下稱鑫彩公司）向自訴人所購買
，再轉賣予該三位果農以賺取差價，而所以由陳春德直接向該三位果農洽談生意及收
取貨款，實因其與陳春德間之私誼關係，與自訴人販售該些紙箱予鑫彩公司間之事實
無礙，又其自三位果農處所收取之貨款中，有現金新台幣（下同）一百多萬元，全部
委由陳春德持回自訴人處代為支付鑫彩公司應給付之本件貨款，另自訴人先前曾因遲
延給付他批貨物，致鑫彩公司亦無法如期履行與案外人昌達電器股份有限公司之合約
，而損失一百多萬元，自訴人拒不賠償其損害，伊乃以本件未付之一百多萬元貨款主
張抵銷云云；或於原法院調查中改辯稱：伊以鑫彩公司之名義向自訴人訂購紙箱為中
盤價，其價格較賣與一般果農便宜，是陳春德為了賺取其間的差價，所以才以伊鑫彩
公司之名義，賣紙箱給果農，這麼做是伊與陳春德二人約定好的云云。均為飾卸之詞
，不足採取，在理由內依憑調查所得證據，一一指駁。從形式上觀察，原判決並無適
用法則不當或調查之職責未盡之違法情形存在。上訴意旨，置原判決所為明白論斷於
不顧，專憑其個人意見，就原審採證認事職權之適法行使及原判決理由已經詳細說明
之事項，漫事爭執，並以空泛之詞，妄指原判決違背法令，難認已符合首揭法定之第
三審上訴要件。其上訴違背法律上之程式，應予駁回。又本件雖係刑事訴訟法第三百
七十六條第三款所列之案件，惟於修正刑事訴訟法施行前，原得上訴於第三審法院，
且已繫屬於法院，依刑事訴訟法施行法第五條第一項規定，仍應依施行前之法定程序
終結之，附此明。
據上論結，應依刑事訴訟法第三百九十五條前段，判決如主文。
中      華      民      國    八十九    年      三      月      九      日
                              最高法院刑事第四庭
                                  審判長法官  黃  劍  青
                                        法官  劉  敬  一
                                        法官  林  增  福
                                        法官  邵  燕  玲
                                        法官  郭  毓  洲
      右正本證明與原本無異
                                              書  記  官
中      華      民      國    八十九    年      三      月     十六     日


司法院資訊處製作；財團法人民間司法改革基金會備份。
